臺灣澎湖地方法院刑事判決
110年度訴字第55號
公  訴  人  臺灣澎湖地方檢察署檢察官
被      告  鄭閔弘



            許寬宏



            呂豐全



            辛順立



            伍永賢


            高小涵



上六人共同
指定辯護人  本院公設辯護人張寅煥
被      告  辛武峰




指定辯護人  魯惠良律師（義務辯護律師）  
上列被告因毒品危害防制條例等案件，經檢察官提起公訴 （110
年度偵字第188號、第556號、第557號、第701號），本院判決如
下：
    主  文
一、己○○共同販賣第二級毒品，共貳罪，均累犯，各處有期徒刑
    伍年貳月。應執行有期徒刑伍年肆月。扣案之安非他命肆包
    （含包裝袋總重拾壹點參貳零陸公克）沒收銷燬；扣案之OP
    PO牌手機壹支(含門號○○○○○○○○○○號SIM卡壹張)沒收。
二、乙○○共同運輸第二級毒品，共貳罪，各處有期徒刑貳年拾月
    。應執行有期徒刑參年。扣案之安非他命壹包（含包裝袋總
    重貳點壹參肆捌公克）沒收銷燬；扣案之蘋果牌手機壹支(I
    MEI碼：○○○○○○○○○○○○○○○)沒收。
三、丁○○共同運輸第二級毒品，共拾罪，均累犯，各處有期徒刑
    貳年捌月。應執行有期徒刑參年拾月。扣案之安非他命參包
    （含包裝袋總重參點陸捌捌陸公克）沒收銷燬；扣案之門號
    ○○○○○○○○○○號SIM卡壹張沒收。
四、甲○○共同運輸第二級毒品，處有期徒刑貳年捌月。扣案之安
    非他命壹包（含包裝袋總重零點壹柒公克）沒收銷燬；扣案
    之蘋果牌手機壹支（IMEI碼：○○○○○○○○○○○○○○○)沒收。
五、戊○○共同運輸第二級毒品，共貳罪，各處有期徒刑貳年捌月
    。應執行有期徒刑貳年拾月。
六、丙○○共同運輸第二級毒品，累犯，處有期徒刑肆年。扣案之
    華為牌手機壹支(含門號○○○○○○○○○○號SIM卡壹張)沒收。
七、辛○○公訴不受理。
    事  實
一、辛○○（於公訴人起訴後之民國111年3月14日死亡，所涉犯行
    另為公訴不受理，詳後）、己○○、乙○○、丁○○、甲○○、戊○○
    、丙○○，均明知安非他命係毒品危害防制條例列管之第二級
    毒品，不得販賣、運輸，竟分別為下列行為：
  ㈠丁○○知悉向居住臺灣本島之辛○○購買安非他命，必須經海運
    或空運，始得將安非他命運輸至澎湖，竟持用其所有、門號
    0000000000號手機向持用門號0000000000手機之辛○○聯繫購
    買安非他命以供己施用，其與意圖營利、具販賣第二級毒品
    犯意之辛○○達成價量合意後，與辛○○共同基於運輸第二級毒
    品之犯意聯絡，由丁○○於民國110年1月7日合計匯款新臺幣
    （下同）7,000元至辛○○指示之林○○（由檢察官另行偵辦）
    名下中國信託商業銀行0000000000000號帳戶，辛○○收到款
    項後，旋於110年1月8日下午5時27分前之某時許，至高雄市
    某郵局，將價值7,000元之安非他命藏放在快捷郵件內，交
    予不知情之郵務人員寄送，丁○○則於110年1月8日下午5時27
    分許，在澎湖縣馬公市石泉里某處收受。
  ㈡丁○○知悉向居住臺灣本島之辛○○購買安非他命，必須經海運
    或空運，始得將安非他命運輸至澎湖，竟持用其所有、門號
    0000000000號手機向持用門號0000000000手機之辛○○聯繫購
    買安非他命以供己施用，其與意圖營利、具販賣第二級毒品
    犯意之辛○○達成價量合意後，與辛○○共同基於運輸第二級毒
    品之犯意聯絡，由丁○○於110年2月4日匯款1萬4,000元至辛○○名下00000000000000號郵局帳戶，辛○○收到款項後，旋於1
    10年2月5日下午5時40分前某時許，至高雄市某郵局，將價
    值1萬4,000元之安非他命藏放在快捷信件（編號908796）內
    ，交予不知情之郵務人員寄送，果於110年2月5日下午5時40
    分許，寄送至丁○○指定之澎湖縣○○市○○里○○0○0號而收受。
  ㈢丁○○知悉向居住臺灣本島之辛○○購買安非他命，必須經海運
    或空運，始得將安非他命運輸至澎湖，竟持用其所有、門號
    0000000000號手機向持用門號0000000000手機之辛○○聯繫購
    買安非他命以供己施用，其與意圖營利、具販賣第二級毒品
    犯意之辛○○達成價量合意後，與辛○○共同基於運輸第二級毒
    品之犯意聯絡，由丁○○於110年2月17日匯款7,000元至辛○○
    名下00000000000000號郵局帳戶，辛○○收到款項後，旋於11
    0年2月18日下午4時54分前某時許，至高雄市某郵局，將價
    值7,000元之安非他命藏放在快捷信件（編號908808）內，
    交予不知情之郵務人員寄送，丁○○果於110年2月18日下午4
    時54分許，在澎湖縣馬公市石泉里某處收受。
  ㈣丁○○知悉向居住臺灣本島之辛○○購買安非他命，必須經海運
    或空運，始得將安非他命運輸至澎湖，竟持用其所有、門號
    0000000000號手機向持用門號0000000000手機之辛○○聯繫購
    買安非他命以供己施用，其與意圖營利、具販賣第二級毒品
    犯意之辛○○達成價量合意後，與辛○○共同基於運輸第二級毒
    品之犯意聯絡，由丁○○於110年2月24日、3月3日、3月5日合
    計匯款5,000元至辛○○名下00000000000000號郵局帳戶，辛○○收到款項後，則於110年3月5日上午11時55分許，至高雄市
    小港區高松郵局，將淨重3.4公克甲基安非他命藏放在快捷
    信件（編號908621）內，並偽造寄件人「林永貴」署名，交
    予不知情之郵務人員寄送，足生損害於「林永貴」及郵局對
    於郵政業務管理之正確性，丁○○遂於110年3月6日上午11時2
    5分許，在澎湖縣○○市○○里000號旁空地，另基於行使偽造私
    文書之犯意，在簽收單收件人欄位偽造「韋順瓊」署名，並
    交付該寄送人員而行使之，以表示「韋順瓊」業已收受該郵
    件之意，足生損害於「韋順瓊」及郵局對郵政業務管理之正
    確性。
  ㈤丁○○知悉向居住臺灣本島之辛○○購買安非他命，必須經海運
    或空運，始得將安非他命運輸至澎湖，竟持用其所有、門號
    0000000000號手機向持用門號0000000000手機之辛○○聯繫購
    買安非他命以供己施用，其與意圖營利、具販賣第二級毒品
    犯意之辛○○達成價量合意後，與辛○○共同基於運輸第二級毒
    品之犯意聯絡，由丁○○於110年3月9日以無摺存款方式匯款7
    ,000元至辛○○指定金融帳戶，辛○○旋於110年3月9日上午9時
    54分許，至高雄市小港區桂林郵局，將價值7,000元之安非
    他命藏放在快捷信件（編號908971）內，交予不知情之郵務
    人員寄送，丁○○果於110年3月10日下午2時39分許，在澎湖
    縣○○市○○路00號收受。
  ㈥丁○○知悉向居住臺灣本島之辛○○購買安非他命，必須經海運
    或空運，始得將安非他命運輸至澎湖，竟持用其所有、門號
    0000000000號手機向持用門號0000000000手機之辛○○聯繫購
    買安非他命以供己施用，並與意圖營利、具販賣第二級毒品
    犯意之辛○○達成價量合意。辛○○因另有工作，難以及時交寄
    毒品，乃以其手機聯絡持用門號0000000000號、OPPO牌手機
    之己○○前往交寄毒品，並承諾給予對價，己○○認有利可圖，
    乃基於與辛○○共同販賣第二級毒品、行使偽造私文書之犯意
    聯絡而應允，並與丁○○、辛○○共同基於運輸第二級毒品之犯
    意聯絡，由己○○於110年4月23日上午8時55分許，至高雄市
    郵局小港投遞股，將價值7,000元之安非他命藏放在快捷郵
    件（編號143343）內，偽造寄件人「潘坤孝」之署名，交予
    不知情之郵務人員寄送，丁○○則於110年4月24日上午11時2
    分許，在澎湖縣○○市○○里000號收受，足生損害於「潘坤孝
    」及郵局對郵政業務管理之正確性，丁○○並於同日匯款7,00
    0元至辛○○名下郵局0000000-0000000號帳戶。
  ㈦丁○○知悉向居住臺灣本島之辛○○購買安非他命，必須經海運
    或空運，始得將安非他命運輸至澎湖，竟持用其所有、門號
    0000000000號手機向持用門號0000000000手機之辛○○聯繫購
    買安非他命以供己施用，其與意圖營利、具販賣第二級毒品
    犯意之辛○○達成價量合意後，與辛○○共同基於運輸第二級毒
    品之犯意聯絡，由丁○○於110年5月23、24日合計匯款7,000
    元至辛○○名下00000000000000號郵局帳戶，辛○○收到款項後
    ，旋於110年5月24日上午8時37分許，至高雄市二苓郵局，
    將價值7,000元之安非他命藏放在快捷信件（編號916840）
    內，並偽造寄件人「陳忠義」署名，交予不知情之郵務人員
    寄送，丁○○果於110年5月25日上午11時5分許，在澎湖縣○○
    市○○里0○0號旁自小客車上收受，足生損害於「陳忠義」及
    郵局對郵政業務管理之正確性。
  ㈧丁○○知悉向居住臺灣本島之辛○○購買安非他命，必須經海運
    或空運，始得將安非他命運輸至澎湖，竟持用其所有、門號
    0000000000號手機向持用門號0000000000手機之辛○○聯繫購
    買安非他命以供己施用，其與意圖營利、具販賣第二級毒品
    犯意之辛○○達成價量合意後，與辛○○共同基於運輸第二級毒
    品之犯意聯絡，由丁○○於110年6月4日匯款7,000元至辛○○名
    下00000000000000號郵局帳戶，辛○○收到款項後，旋於110
    年6月4日中午12時52分許，至高雄市中林子郵局，將價值7,
    000元之安非他命藏放在快捷信件（編號903588）內，交予
    不知情之郵務人員寄送，於110年6月6日上午11時55分許，
    在澎湖縣○○市○○里0○0號，由不知情之民宿房客代丁○○收受
    後交予丁○○。
  ㈨丁○○知悉向居住臺灣本島之辛○○購買安非他命，必須經海運
    或空運，始得將安非他命運輸至澎湖，竟持用其所有、門號
    0000000000號手機向持用門號0000000000手機之辛○○聯繫購
    買安非他命以供己施用，其與意圖營利、具販賣第二級毒品
    犯意之辛○○達成價量合意後，與辛○○共同基於運輸第二級毒
    品之犯意聯絡，由丁○○於110年6月9日匯款6,000元至辛○○名
    下00000000000000號郵局帳戶，辛○○收到款項後，旋於110
    年6月9日下午4時許，至高雄市過埤郵局，將價值6,000元之
    安非他命藏放在快捷信件（編號905928）內，並偽造寄件人
    「林永貴」署名，交予不知情之郵務人員寄送，丁○○果於11
    0年6月10日下午2時許，在澎湖縣○○市○○里0○0號旁自小客車
    上收受之，足生損害於「林永貴」及郵局對郵政業務管理之
    正確性。
  ㈩丁○○知悉向居住臺灣本島之辛○○購買安非他命，必須經海運
    或空運，始得將安非他命運輸至澎湖，竟持用其所有、門號
    0000000000號手機向持用門號0000000000手機之辛○○聯繫購
    買安非他命以供己施用，其與意圖營利、具販賣第二級毒品
    犯意之辛○○達成價量合意後，與辛○○共同基於運輸第二級毒
    品之犯意聯絡，由丁○○於110年6月17日匯款6,500元至辛○○
    名下00000000000000號郵局帳戶，辛○○收到款項後，旋於11
    0年6月18日下午4時51分許，至高雄市中林子郵局，將價值6
    ,500元之安非他命藏放在快捷信件（編號903601）內，交予
    不知情之郵務人員寄送，丁○○果於110年6月19日中午12時7
    分許，在澎湖縣○○市○○里0○0號收受之。
  戊○○、丙○○知悉向居住臺灣本島之辛○○購買安非他命，必須
    經海運或空運，始得將安非他命運輸至澎湖，丙○○先以門號
    0000000000號之華為牌手機與戊○○聯繫合資購毒事宜，再由
    戊○○向辛○○聯繫購買安非他命以供渠等自己施用，渠等與意
    圖營利、具販賣第二級毒品犯意之辛○○達成價量合意後，與
    辛○○共同基於運輸第二級毒品之犯意聯絡，由戊○○於110年3
    月1日將2人各出資4,000元合計為8,000元之款項匯至辛○○名
    下00000000000000號郵局帳戶，辛○○收到款項後，乃託同具
    有運輸第二級毒品犯意聯絡之林○○於110年3月2日上午9時2
    分許，至高雄市小港區桂林郵局，將價值8,000元之安非他
    命藏放在快捷信件（編號908930）內，交予不知情之郵務人
    員寄送，並由不知情之丙○○父親於110年3月3日上午9時30分
    許，在澎湖縣馬公市東文澳211號住處收受，並轉交給丙○○
    ，丙○○旋持上開藏放安非他命之快捷信件騎乘機車前往戊○○
    位於澎湖縣○○市○○路000號住處，與戊○○朋分所購得之安非
    他命。
  戊○○知悉向居住臺灣本島之辛○○購買安非他命，必須經海運
    或空運，始得將安非他命運輸至澎湖，竟向辛○○聯繫購買安
    非他命以供己施用，其與意圖營利、具販賣第二級毒品犯意
    之辛○○達成價量合意後，與辛○○共同基於運輸第二級毒品之
    犯意聯絡，由戊○○於110年3月8日匯款2,500元至辛○○名下00
    000000000000號郵局帳戶，辛○○旋於110年3月9日上午9時54
    分許，至高雄市小港區桂林郵局，將安非他命藏放在快捷信
    件（編號908972）內，交予不知情之郵務人員寄送，約於11
    0年3月10日下午某時分許，由戊○○在澎湖縣○○市○○路000號
    前收受。 
  甲○○知悉向居住臺灣本島之辛○○購買安非他命，必須經海運
    或空運，始得將安非他命運輸至澎湖，竟持用其所有、IMEI
    碼為000000000000000號之蘋果牌手機向持用門號000000000
    0手機之辛○○聯繫購買安非他命以供己施用，其與意圖營利
    、具販賣第二級毒品犯意之辛○○達成價量合意後，與辛○○共
    同基於運輸第二級毒品之犯意聯絡，由辛○○託同具有運輸第
    二級毒品犯意聯絡之林○○於110年3月2日上午9時2分許，至
    高雄市小港區桂林郵局，將價值3,500元之安非他命藏放在
    快捷信件（編號908931）內，交予不知情之郵務人員寄送，
    甲○○果於110年3月3日某時許，在澎湖縣○○市○○里○○路00號3
    樓之2住處收受，並於110年3月3日匯款3,500元至辛○○名下0
    0000000000000號郵局帳戶。
  乙○○知悉向居住臺灣本島之辛○○購買安非他命，必須經海運
    或空運，始得將安非他命運輸至澎湖，竟持用其所有、IMEI
    碼為000000000000000號之蘋果牌手機向持用門號000000000
    0手機之辛○○聯繫購買安非他命以供己施用，並與意圖營利
    、具販賣第二級毒品犯意之辛○○達成價量合意。由乙○○於11
    0年4月19日匯款2萬元至辛○○名下00000000000000號郵局帳
    戶。而辛○○因另有工作，難以及時交寄毒品，乃以其手機聯
    絡持用門號0000000000號、OPPO牌手機之己○○前往交寄毒品
    ，並承諾給予對價，己○○認有利可圖，乃基於與辛○○共同販
    賣第二級毒品、行使偽造私文書之犯意聯絡而應允，並與乙○○、辛○○共同基於運輸第二級毒品之犯意聯絡，由己○○於11
    0年4月23日上午8時55分許，至高雄市郵局小港投遞股，將
    安非他命藏放在快捷信件（編號143344）內，己○○並偽造寄
    件人「潘坤孝」、收件人「劉文聖」署名，交予不知情之郵
    務人員寄送；己○○接續於110年4月23日9時6分許，至高雄市
    二苓郵局，將安非他命藏放在快捷信件（編號916761）內，
    並偽造寄件人「張仁豪」、收件人「郭俊義」署名，交予不
    知情之郵務人員寄送，約於110年4月24日上午11時40分許，
    由乙○○不知情之友人顏○，在澎湖縣○○市○○路00巷0弄0號代
    為收受後轉交給乙○○，足生損害於「潘坤孝」、「劉文聖」
    、「張仁豪」、「郭俊義」及郵局對郵政業務管理之正確性
    。
  乙○○知悉向居住臺灣本島之辛○○購買安非他命，必須經海運
    或空運，始得將安非他命運輸至澎湖，竟持用其所有、IMEI
    碼為000000000000000號之蘋果牌手機向持用門號000000000
    0手機之辛○○聯繫購買安非他命以供己施用，其與意圖營利
    、具販賣第二級毒品犯意之辛○○達成價量合意後，與辛○○共
    同基於運輸第二級毒品之犯意聯絡，辛○○旋於110年5月4日
    下午3時56分許，至高雄市中林子郵局，將安非他命藏放在
    快捷信件（編號903568）內，交予不知情之郵務人員寄送，
    約於110年5月5日下午3時58分許，由不知情之乙○○友人顏○
    之母顏陳○○，在澎湖縣○○市○○路00巷0弄0號代為收受後，再
    由不知情之顏○轉交給乙○○，乙○○並於110年5月5日匯款2萬8
    ,000元至辛○○名下00000000000000號郵局帳戶。
　　嗣經警循線查獲，並扣得己○○之第二級毒品安非他命4包、
    丁○○之第二級毒品安非他命3包、乙○○及甲○○之第二級毒品
    安非他命各1包，及己○○、乙○○、丁○○、甲○○、戊○○、丙○○
    用以聯繫辛○○之手機、SIM卡，暨己○○之信封、記事本、卡
    片信件、膠帶等物，而悉上情。
二、案經澎湖縣政府警察局移送臺灣澎湖地方檢察署檢察官偵查
    起訴。
    理  由
壹、有罪部分
一、按被告以外之人於審判外之言詞或書面陳述，除法律有規定
    者外，不得作為證據。惟被告以外之人於審判外之陳述，經
    當事人於審判程序同意作為證據，法院審酌該言詞陳述或書
    面陳述作成時之情況，認為適當者，亦得為證據。當事人、
    代理人或辯護人於法院調查證據時，知有第159 條第1 項不
    得為證據之情形，而未於言詞辯論終結前聲明異議者，視為
    有前項之同意，刑事訴訟法第159 條第1 項、第159 條之5
    分別定有明文。查卷附據以嚴格證明被告己○○、乙○○、丁○○
    、甲○○、戊○○、丙○○犯罪事實有無之屬傳聞證據之證據能力
    ，當事人及辯護人於本院審判中均不爭執其證據能力，本院
    審酌各該證據查無有何違反法定程序取得之情形，亦無顯有
    不可信與不得作為證據等情，因認為適當，故均有證據能力
    ，另非供述證據部分，亦無證據可認係公務員基於違法之方
    式所取得或有偽造、變造之情事，復與本案之待證事實具有
    關聯性，同認有證據能力。
二、訊據被告己○○、乙○○、丁○○、甲○○、戊○○各自對於上述事實
    ，於偵查及本院審理中均坦承不諱；被告丙○○則於本院審理
    中對上述事實一坦承不諱（見本院卷二第315頁），並與證
    人即共同被告辛○○、己○○、乙○○、丁○○、甲○○及戊○○間於偵
    查或審理中之結證互核相符，且經證人顏○於警詢、偵查中
    具結之證述明確，復有監聽譯文、林○○名下0000000000000
    號之中國信託帳戶之交易往來明細、辛○○名下000000000000
    00號之郵局帳戶交易往來明細、公眾自取投遞簽收清單、自
    願性同意搜索筆錄、搜索、扣押筆錄、扣押物品目錄表、扣
    案照片、交通部民用航空局航空醫務中心110年4月19日航藥
    鑑字第0000000號毒品鑑定書、被告丁○○之手機內網路郵局
    翻拍照片、高雄市高松郵局、桂林郵局、投遞股、二苓郵局
    、過埤郵局及中林子郵局等之監視器翻拍照片、郵差查訪紀
    錄表、簽收紀錄、信件翻拍照片、被告戊○○名下0000000000
    000號玉山銀行帳戶之交易往來明細、被告丙○○住處門前之
    蒐證錄影畫面及翻拍照片、本院111年2月17日準備程序中對
    前開蒐證錄影畫面所為之勘驗筆錄等件在卷可參，且有扣案
    之手機、SIM卡及安非他命可佐，足認被告己○○、乙○○、丁○○、甲○○、戊○○及丙○○之任意性自白與事實相符。再證人即
    同案被告辛○○於偵查中自陳：己○○知道信件內是安非他命，
    用信封寄安非他命的方式是他教我的，我有給他好處等語；
    被告己○○於警詢時自承：我幫被告辛○○寄送毒品，因為被告
    辛○○會請我施用安非他命等語（見偵557號卷第45頁、警卷
    第183頁），是以被告己○○就事實一㈥、部分，係與辛○○共
    同販賣毒品，主觀上均具有營利之意圖一節，應可認定。綜
    上，本件事證明確，上開被告犯行均堪以認定，應依法論科
    。
三、論罪
  ㈠按毒品危害防制條例所稱「運輸」，係指知悉為毒品而本於
    運輸之意思為搬運輸送行為，倘有此意思者，一有搬運輸送
    之行為，犯罪即已成立。且不以國外輸入國內或國內輸出國
    外者為限，其在「國內運送」者，亦屬之。至於運輸之動機
    、目的是否意在為己或為他人，運輸之方法為以交通工具、
    郵寄、利用他人或者自己攜帶，均非所問。毒品危害防制條
    例第4條所以處罰製造、運輸、販賣等行為，係為截堵及防
    止毒品散布。故「運輸」與「單純持有」毒品行為最大之區
    別，在行為人於主觀上是否本於「運輸之意思」而為毒品之
    搬運輸送，即是有無將毒品「由一地域移轉至另一地域」之
    犯意。縱係為自己販賣或持有毒品之目的，而攜帶或運送毒
    品，行為人如於販賣、持有毒品之犯意以外，主觀上另具有
    運輸毒品之意思，而為實際運送毒品之行為，自應併論其運
    輸毒品罪責（最高法院108年度台上字第1183號、108年度台
    上字第3763號、108年度台上字第4200號、109年度台上字第
    210號判決意旨參照）。復按毒品交易之買賣雙方，就販賣
    行為本身而言，固為對向關係，但若購毒者與出賣人，除買
    賣意思相對立之關係外，尚就毒品之轉運輸送具有平行一致
    、朝同一目的之犯意聯絡，或就彼此行為相互利用分擔，達
    成運輸毒品至異地交付買受人（或指定之人）收取之目的，
    即難僅因買賣雙方內部具對向性質，而排除共同運輸之適用
    （最高法院109年度台上字第4075號判決意旨參照）。
  ㈡核被告己○○就上開事實欄一編號㈥及所為，均係犯毒品危害
    防制條例第4條第2項之販賣、運輸第二級毒品罪及刑法第21
    6條、第210條之行使偽造私文書罪。按共同正犯之意思聯絡
    ，原不以數人間直接發生者為限，若有間接之聯絡者，亦包
    括在內，如甲分別邀約乙、丙犯罪，雖乙、丙間彼此並無直
    接之聯絡，亦無礙於其為共同正犯之成立（最高法院77年台
    上字第2135號裁判意旨參照）。被告己○○與各買受人就運輸
    第二級毒品犯行，雖無直接聯絡，但透過辛○○有間接聯絡，
    是被告己○○就事實欄一編號㈥所犯販賣第二級毒品及行使偽
    造私文書罪，與被告辛○○具犯意聯絡及行為分擔；所犯運輸
    第二級毒品罪，與被告辛○○、丁○○具犯意聯絡及行為分擔，
    均應論以共同正犯；就事實欄一編號所犯販賣第二級毒品
    及行使偽造私文書罪，與被告辛○○具犯意聯絡及行為分擔；
    所犯運輸第二級毒品罪，與被告辛○○、乙○○具犯意聯絡及行
    為分擔，均應論以共同正犯。被告己○○以一行為同時觸犯販
    賣、運輸第二級毒品及行使偽造私文書罪等罪，為想像競合
    犯，各均應依刑法第55條規定，均從一重之販賣第二級毒品
    罪論處。而就上開事實欄一編號部分，雖係寄送二份第二
    級毒品給被告乙○○，惟被告己○○係基於單一共同販賣第二級
    毒品之犯意，其於密切接近之時間，侵害同一之法益，且販
    毒之對象均為被告乙○○，各行為獨立性極為薄弱，依一般社
    會觀念，在時間差距上，難以強行分開，應視為數個舉動之
    接續施行，合為包括之一行為予以評價，屬接續犯。又被告
    己○○之2次共同販賣第二級毒品罪，犯意各別、行為互殊，
    應予分論併罰。
  ㈢核被告乙○○就上開事實欄一編號及所為，均係犯毒品危害
    防制條例第4條第2項之運輸第二級毒品罪。被告乙○○就事實
    欄一編號所犯運輸第二級毒品罪，與被告辛○○、己○○具犯
    意聯絡及行為分擔，應論以共同正犯；就事實欄一編號所
    犯運輸第二級毒品罪，與被告辛○○具犯意聯絡及行為分擔，
    應論以共同正犯。又被告乙○○之2次共同運輸第二級毒品罪
    ，犯意各別、行為互殊，應予分論併罰。
　㈣核被告丁○○就上開事實欄一編號㈠至㈢、㈤至㈩所為，均係犯毒
    品危害防制條例第4條第2項之運輸第二級毒品罪；就上開事
    實欄一編號㈣所為，係犯毒品危害防制條例第4條第2項之運
    輸第二級毒品罪及刑法第216條、第210條之行使偽造私文書
    罪。被告丁○○就事實欄一編號㈥所犯運輸第二級毒品罪，與
    被告辛○○、己○○具犯意聯絡及行為分擔，應論以共同正犯；
    就事實欄一編號㈠至㈤、㈦至㈩所犯運輸第二級毒品罪，與被告
    辛○○具犯意聯絡及行為分擔，均應論以共同正犯。被告丁○○
    就事實欄一編號㈣所為，係以一行為同時觸犯運輸第二級毒
    品及行使偽造私文書罪等罪，為想像競合犯，應依刑法第55
    條規定，從一重之運輸第二級毒品罪論處。又被告丁○○之10
    次共同運輸第二級毒品罪，犯意各別、行為互殊，應予分論
    併罰。
　㈤核被告甲○○就犯罪事實欄一編號所為，係犯毒品危害防制條
    例第4條第2項之運輸第二級毒品罪。被告甲○○就其所犯運輸
    第二級毒品罪，與被告辛○○及林○○間具犯意聯絡及行為分擔
    ，應論以共同正犯。
　㈥核被告戊○○就上開事實欄一編號及所為，均係犯毒品危害
    防制條例第4條第2項之運輸第二級毒品罪。被告戊○○就其所
    犯編號運輸第二級毒品罪，與被告辛○○、被告丙○○間具犯
    意聯絡及行為分擔；就編號所犯運輸第二級毒品罪，與被
    告辛○○及林○○間具犯意聯絡及行為分擔，各均應論以共同正
    犯。又被告戊○○之2次共同運輸第二級毒品罪，犯意各別、
    行為互殊，應予分論併罰。
　㈦核被告丙○○就犯罪事實欄一編號所為，係犯毒品危害防制條
    例第4條第2項之運輸第二級毒品罪。被告丙○○就其所犯運輸
    第二級毒品罪，與被告辛○○、被告戊○○及林○○間具犯意聯絡
    及行為分擔，應論以共同正犯。
四、科刑
　㈠被告己○○前因毒品及詐欺案件，分別經法院判處有期徒刑3月
    、2月確定，並定應執行刑有期徒刑4月確定，於108年3月12
    日易科罰金執行完畢；被告丁○○前因毒品案件，經本院105
    年馬簡字第42號判決判處有期徒刑3月確定，於106年2月16
    日易科罰金執行完畢；被告丙○○前因公共危險案件，經本院
    判處有期徒刑3月確定，於108年10月7日易科罰金執行完畢
    等情，有上開被告之臺灣高等法院被告前案紀錄表在卷可憑
    ，檢察官及上開被告在本院審理中均未爭執上開紀錄表關於
    前揭確定判決之罪刑及執行情形(見本院卷二第200、333頁)
    ，堪認檢察官就累犯主張已負實質舉證責任，是被告己○○、
    丁○○、丙○○於受上開有期徒刑執行完畢後5年內，故意再犯
    本案有期徒刑以上之罪，已符合累犯之構成要件。本院參酌
    司法院釋字第775號解釋意旨，考量被告己○○、丁○○、丙○○
    均未能於前開構成累犯之案件執行完畢後自我控管，再為本
    案違反毒品危害防制條例犯行，顯見前開有期徒刑之執行對
    其等未生警惕作用，堪認其等對刑罰之反應力薄弱，而有依
    累犯規定加重其刑之必要，爰依刑法第47條第1項之規定，
    均加重其刑（其中法定刑為無期徒刑部分，依法不得加重）
    。
　㈡刑之減輕部分：
　⒈按犯毒品危害防制條例第4 條至第8 條之罪於偵查及歷次審
    判中均自白者，減輕其刑，毒品危害防制條例第17條第2項
    定有明文。被告己○○、乙○○、丁○○、甲○○、戊○○對於上述犯
    罪事實，於偵查及本院審理中均自白，已如前所述，自均應
    依毒品危害防制條例第17條第2項之規定減輕其刑。爰依刑
    法第71條第1項之規定，就被告己○○、丁○○之犯行部分，先
    加後減（其中法定刑為無期徒刑部分，依法不得加重）。
　⒉按被告因供自己施用而犯第四條之運輸毒品罪，且情節輕微
    者，得減輕其刑，毒品危害防制條例第17條第3項定有明文
    。經查，被告乙○○、丁○○、丙○○、甲○○、戊○○供稱渠等運輸
    本件之毒品，各均係供自己施用，復查無渠等有意將該等毒
    品轉讓他人或販售牟利之證據，所運輸之毒品數量亦非甚鉅
    ，堪認被告乙○○、丁○○、丙○○、甲○○、戊○○各自所犯共同運
    輸第二級毒品之犯行，係為自己施用之目的，且情節尚屬輕
    微，符合毒品危害防制條例第17條第3項之減刑要件，爰依
    該條項規定，均減輕其刑。爰依刑法第71條第1項之規定，
    就被告丙○○之犯行部分，先加後減（其中法定刑為無期徒刑
    部分，依法不得加重）；被告乙○○、丁○○、甲○○、戊○○之犯
    行部分，則遞減之。
　⒊又按犯罪之情狀顯可憫恕，認科以最低度刑仍嫌過重者，得
    酌量減輕其刑，刑法第59條定有明文。此所謂最低度刑，固
    包括法定最低本刑；惟遇有其他法定減輕之事由者，則應係
    指適用其他法定減輕事由減輕其刑後之最低度刑而言。次按
    修正後毒品危害防制條例第4條第2項運輸第二級毒品罪之法
    定最低刑度為10年以上有期徒刑，處罰甚重，然其態樣非可
    一概而論，且其原因動機不一，犯罪情節未必盡同，所造成
    危害社會之程度亦非可等量齊觀，倘依其情狀，處以相當之
    有期徒刑即足以懲儆，並可達防衛社會之目的者，自非不可
    依客觀之犯行與主觀之惡性二者加以考量其情狀，是否有可
    憫恕之處，適用刑法第59條之規定酌量減輕其刑，期使個案
    裁判之量刑能斟酌至當，符合比例原則。查被告丙○○以前揭
    事實欄一編號所示方式，與被告辛○○、戊○○及林○○共同運
    輸第二級毒品，固屬不當，應予非難，惟被告丙○○於查獲後
    ，最終能坦承其犯行，態度甚佳，尚有悔悟，參酌被告丙○○
    共同運輸之毒品數量甚微，又係供自己施用，業如前述，顯
    與一般販毒或運毒集團之犯罪情節不同，應係因一時失慮而
    觸法，所顯現之反社會人格均非嚴重。參以被告丙○○自述：
    我是家中最小的，媽媽快70歲了，爸爸快80歲。家中兄弟姊
    妹除了我還有9個，加我總共10個，我其他的兄弟姊妹都沒
    有在聯絡了等語（見本院卷二第333頁），並提出戶口名簿
    、被告丙○○母親之身心障礙證明等（見本院卷二第344至346
    頁）之家庭生活狀況，經審慎斟酌前揭各情，認被告丙○○所
    犯共同運輸第二級毒品罪（為累犯），依刑法第47條第1項
    （其中法定刑為無期徒刑部分，依法不得加重）及毒品危害
    防制條例第17條第3項之規定，先加重再減輕其刑，並科以
    法定最低度刑後，仍有情輕法重，在客觀上顯有情堪憫恕，
    足以引起一般人同情之情形，爰依刑法第59條之規定，再酌
    量減輕其刑，並遞減之。
　⒋至於被告丁○○雖辯稱有供出毒品上游即被告辛○○，因而有毒
    品危害防制條例第17條第1項之減刑規定適用等語，然被告
    辛○○所涉犯行，業經警察於通訊監察期間已察知等情，有澎
    湖縣政府警察局111年1月4日澎警刑字第1100023364號函在
    卷可參（見本院卷一第253頁），復經本院調取本案之通訊
    監察卷核閱屬實，堪認被告辛○○犯行之查獲，與被告丁○○之
    供詞尚無因果關係，則被告丁○○尚不能適用毒品危害防制條
    例第17條第1項之規定減刑。　
　㈢爰審酌被告己○○、乙○○、丁○○、甲○○、戊○○及丙○○竟無視國
    家杜絕毒品犯罪之禁令及毒品對於身體健康之戕害，仍共同
    販賣、運輸第二級毒品，所為實應非難，且被告己○○、乙○○
    、丁○○及戊○○尚有毒品之刑案前科，素行尚非良好，有臺灣
    高等法院被告前案紀錄表可查，惟考量被告己○○、乙○○、丁○○、甲○○、戊○○於本案偵訊、審理中均坦承犯行；被告丙○○
    於審理中始坦承犯行之犯後態度，且被告己○○之犯罪情狀係
    參與毒品交易之寄送階段，被告乙○○、丁○○、甲○○、戊○○及
    丙○○之犯罪動機係為供己施用等情，兼衡被告己○○自述：高
    中肄業，前從事鷹架工作，每月收入約6萬元，未婚無子女
    ，父母不需要扶養；被告乙○○自述：國中畢業，現從事油漆
    工，每月收入約4 、5 萬元，離婚，未成年子女2 人，父母
    需要我照顧，爸媽一個有在工作一個在家；被告丁○○自述：
    大學肄業，現從事觀光業，每月收入約6 萬元，未婚無子女
    ，家中父母需要扶養；被告甲○○自述：國中畢業，現從事水
    泥工，每月收入約4 萬多元，未婚無子女，父母需要扶養；
    被告戊○○自述：高職肄業，之前從事服務業，每月收入約3 
    萬多元，110年7月16日開始入監服刑，未婚無子女，家中父
    母有工作；被告丙○○自述：國中畢業，現從事太陽能產業工
    作，每月收入約5 萬元，未婚無子女，家中尚有爸媽需要我
    扶養，我是家中最小的，媽媽快70歲了，爸爸快80歲。家中
    兄弟姊妹除了我還有9個，加我總共10個，我其他的兄弟姊
    妹都沒有在聯絡了等之智識程度及家庭經濟生活狀況，暨各
    被告之犯罪手段、所生危害及本案販賣、運輸第二級毒品之
    金額、數量及本案被告乙○○為通緝到案等一切情狀，分別量
    處如主文所示之刑，並分別定其應執行之刑如主文所示。
五、沒收
  ㈠按查獲之第一、二級毒品及專供製造或施用第一、二級毒品
    之器具，不問屬於犯人與否，均沒收銷燬之，毒品危害防制
    條例第18條第1 項前段定有明文。查扣案之己○○之第二級毒
    品安非他命4包、丁○○之第二級毒品安非他命3包、乙○○及甲○○之第二級毒品安非他命各1包（見本院卷一第133頁、卷二
    第235頁之扣押物品清單）分別為被告己○○、乙○○、丁○○、
    甲○○所有，且為本案查獲之第二級毒品，渠等亦均同意沒收
    銷毀（見本院卷一第205、206頁），自應依毒品危害防制條
    例第18條第1 項前段規定，於各該被告罪刑項下宣告沒收銷
    燬。又盛裝上開毒品之包裝袋，因均與其內之毒品難以析離
    ，且無析離之實益與必要，應整體視為查獲之第二級毒品，
    併予宣告沒收銷燬。
  ㈡按犯毒品危害防制條例第4 條至第9 條、第12條、第13條或
    第14條第1 項、第2 項之罪者，其供犯罪所用之物，不問屬
    於犯罪行為人與否，均沒收之，毒品危害防制條例第19條第
    1 項定有明文。經查，扣案之OPPO牌手機1支(含門號000000
    0000號SIM卡1張)，係被告己○○所持用且跟被告辛○○聯絡之
    用；扣案之蘋果牌手機1支(IMEI碼：000000000000000)為被
    告乙○○所持用且跟被告辛○○聯絡之用；扣案之門號00000000
    00號SIM卡1張係被告丁○○所持用且跟被告辛○○聯絡之用；扣
    案之蘋果牌手機1支(IMEI碼：000000000000000)係被告甲○○
    所持用且跟被告辛○○聯絡之用；扣案之華為牌手機1支(含門
    號0000000000號SIM卡1張)為被告丙○○所持用且跟被告戊○○
    聯絡之用等情，分別為渠等所自承（見本院卷二第205、206
    、333頁），復經被告戊○○證述：我跟被告丙○○是用通訊軟
    體臉書聯絡等語明確（見本院卷二第319頁），堪認上開手
    機及SIM卡均屬供犯罪所用之物，爰依毒品危害防制條例第1
    9條第1 項規定，分別於各該被告罪刑項下，宣告沒收。至
    被告丁○○所持用之手機並未扣案，業據被告丁○○供陳在卷（
    見本院卷一第205頁），且無證據顯示現仍存在，價值亦非
    貴重，爰不予宣告沒收。
　㈢刑法第219條規定，偽造之印章、印文或署押，不問屬於犯人
    與否，沒收之，係採義務沒收主義，凡偽造之印章、印文或
    署押，不論是否屬於犯人所有，苟不能證明業已滅失，均應
    依法宣告沒收。經查，被告己○○因上開事實欄一㈥、所示信
    件上偽造之「潘坤孝」、「劉文聖」、「張仁豪」、「郭俊
    義」簽名，固均屬偽造之署押，惟上開信件均業經行使而交
    付郵務業並分別送達給被告丁○○及被告乙○○，及被告丁○○因
    上開事實欄一㈣所示信件上偽造之「韋順瓊」簽名，均未扣
    案，且檢察官於起訴書第21至23頁均記載該等署名已滅失等
    語，亦無事證顯示該等信件信封尚屬存在，堪認該等偽造之
    署押業均已滅失，自毋庸宣告沒收。
　㈣又被告己○○因上開事實欄一㈥、共同販賣第二級毒品罪之犯
    罪所得，該等價金均係由被告辛○○實際收取，自為被告辛○○
    一人之犯罪所得，此部分爰不於被告己○○罪刑項下宣告沒收
    ，而應於被告辛○○之部分再為處理（詳後）。
　㈤其餘扣案物品，查無與本案有直接關聯或價值低微，且非違
    禁物，爰不予宣告沒收，併此敘明。
貳、公訴不受理部分　　
一、公訴意旨尚以：被告辛○○有如上開事實欄所載之15次販賣第
    二級毒品安非他命行為，因認被告辛○○涉犯毒品危害防制條
    例第4條第2項之販賣、運輸第二級毒品罪嫌及刑法第216條
    、第210條之行使偽造私文書罪嫌等語。
二、按被告死亡者，應諭知不受理之判決，刑事訴訟法第303條
    第5款定有明文。查被告辛○○業於111年3月14日死亡，此有
    被告辛○○之個人資料查詢結果及臺灣澎湖地方檢察署相驗屍
    體證明書在卷可參（見本院卷二第95、171頁）。依上開說
    明，爰就被告辛○○被訴部分，不經言詞辯論，諭知公訴不受
    理之判決。至於其名下供犯罪所用之物或犯罪所得等，仍得
    由檢察官視個案情節，聲請法院裁定單獨宣告沒收，一併說
    明。
據上論斷，應依刑事訴訟法第299條第1項前段、第303條第5款、
第307條，判決如主文。
本案經檢察官庚○提起公訴暨到庭執行職務。
中　　華　　民　　國　　111 　年　　7 　　月　　26　　日
  　　　　　      刑事庭   審判長法　官　李宛玲
　　　　　　　　　　　　         法  官  陳順輝
　　　　　　　　　　　　         法  官  陳立祥
以上正本證明與原本無異。
如不服本判決應於收受判決後20日內向本院提出上訴書狀，並應
敘述具體理由；其未敘述上訴理由者，應於上訴期間屆滿後20日
內向本院補提理由書(均須按他造當事人之人數附繕本)「切勿逕
送上級法院」。
中　　華　　民　　國　　111 　年　　7 　　月　　26　　日
　　　　　　　　　　　　         書記官　林映君